臺灣桃園地方法院刑事判決　　　　　　　95年度訴字第2011號
公　訴　人　臺灣桃園地方法院檢察署檢察官
被　　　告　異康股份有限公司
代　表　人　戊○○
被　　　告　駿樺資訊股份有限公司
　　　　　　（原名國揚資訊管理股份有限公司）
代　表　人　戊○○
上二人共同
選任辯護人　林凱倫律師
被　　　告　乙○○
選任辯護人　李文輝律師
被　　　告　庚○○
上列被告因違反政府採購法案件，經檢察官提起公訴（93年度偵
字第4065號），本院判決如下：
    主  文
異康股份有限公司、駿樺資訊股份有限公司、乙○○、庚○○均
無罪。
    理  由
一、公訴意旨略以：被告乙○○係被告異康股份有限公司（以下
    稱異康公司）之副總經理，被告庚○○則係被告國揚訊資管
    理股份有限公司（於民國90年8 月27日變更登記為駿樺資訊
    股份有限公司，以下稱國揚公司、駿樺公司）之總經理。(1)
    緣於89年9 月8 日，國防部中山科學研究院設施供應處（以
    下稱中山科學研究院）辦理「XJ89422P內部憑證信任管理系
    統RSA 安控伺服器」招標案，被告乙○○及被告庚○○明知
    異康公司及國揚公司之董事多所重疊、且異康公司之總經理
    戊○○實為國揚公司之董事長，被告庚○○更領取異康公司
    之薪水、申報勞健保及薪資所得，該二公司實為同一企業體
    ，詎被告乙○○及被告庚○○二人為避免該案因不足三家合
    格廠商而流標及為求能順利標得該案，竟基於以詐術使開標
    發生不正確結果之共同犯意聯絡，由被告乙○○指派異康公
    司員工辛○○代表異康公司投標，被告庚○○指派異康公司
    員工己○○代表國揚公司投標，使招標機關誤信國揚公司及
    異康公司間有競爭之存在，而使開標發生不正確之結果。(2)
    又於91年10月24日，國防部中山科學研究院再行辦理「XC91
    E31P網路主幹交換器」招標案，被告乙○○及被告庚○○二
    人又承接同上之犯意，由被告乙○○指派異康公司員工陳兆
    仁、辛○○到場投標，被告庚○○指派異康公司員工甲○○
    代表駿樺公司到場投標，而使開標發生不正確結果。因認被
    告乙○○、庚○○均涉犯政府採購法第87條第3 項罪嫌（公
    訴意旨僅謂被告乙○○、庚○○涉犯政府採購法第87條罪嫌
    ，但未敘明該條第幾項罪名，惟於起訴書犯罪事實已載明「
    基於以詐術使開標發生不正確結果之共同犯意聯絡」等語，
    是公訴意旨應認被告乙○○、庚○○涉犯政府採購法第87條
    第3 項罪嫌），被告異康公司、駿樺（國揚）公司均涉犯政
    府採購法第92條之罰金刑云云。
二、本件認定事實所引用之所有卷證資料（詳下述及者，含人證
    、書證等），並無證據證明係公務員違背法定程式所取得，
    被告等及其等辯護人均已陳明對於該等證據方法之證據能力
    沒有意見，而未於言詞辯論終結前提出關於「證據能力」方
    面之異議，且各該文書證據，亦無刑事訴訟法第159 條之4
    之顯有不可信之情況或其他不得作為證據之情形，本院審酌
    引為證據亦為適當，是依刑事訴訟法第159 條之4 、之5 等
    規定，下述認定事實所引用之證據方法均有證據能力，合先
    敘明。
三、按犯罪事實應依證據認定之，無證據不得認定犯罪事實。又
    不能證明被告犯罪者，應諭知無罪之判決，刑事訴訟法第15
    4 條第2 項、第301 條第1 項分別定有明文。而刑事訴訟法
    上所謂認定犯罪事實之證據，係指足以認定被告確有犯罪行
    為之積極證據而言，該項證據自須適合於被告犯罪事實之認
    定，始得採為斷罪資料，最高法院29年上字第3105號著有判
    例。又認定犯罪事實所憑之證據，無論係直接證據或間接證
    據，其為訴訟上之證明，須於通常一般之人均不致有所懷疑
    ，而得確信其為真實之程度者，始得據為有罪之認定，倘其
    證明尚未達到此一程度，而有合理之懷疑存在，復無其他調
    查途徑可尋，法院即應為無罪之判決，最高法院76年台上字
    第4986 號著有判例。
四、公訴意旨認被告等人涉犯前開罪嫌，無非以異康公司與國揚
    （駿樺）公司之董事中有多人相同；被告庚○○、代表國揚
    、駿樺公司前往投標之己○○、甲○○均受雇於異康公司；
    被告庚○○既為國揚（駿樺）公司之實際經營者，竟領取異
    康公司之薪水等情，而認異康公司與國揚（駿樺）公司為同
    一企業體為其主要論據。訊之被告異康公司、國揚（駿樺）
    公司、乙○○、庚○○皆堅詞否認有何公訴人所指涉犯政府
    採購法之犯行，均辯稱：異康公司與國揚（駿樺）公司間雖
    有人力支援之形情，但主要業務與股東均不相同，公訴意旨
    指該二家公司為同一企業體，並非事實；又公訴意旨對於被
    告等人如何施用「詐術」，於起訴書犯罪事實欄中並未載明
    ，且對開標發生如何不正確之結果也未指明；再系爭標案均
    是採公開招標之方式，並非以議價之方式招標，對於究竟會
    有多少廠商投標無從預知，更何況如為避免不足三家而流標
    ，則應是聯合三家廠商，又豈會只是二家公司間之犯意聯絡
    等語。
五、按被告乙○○、庚○○被訴涉犯政府採購法第87條第3 項之
    罪名，該條規定係「以詐術或其他非法之方法，使廠商無法
    投標或開標發生不正確結果者」為要件。該條規定所規範者
    為結果犯，必須以「客觀上」使人認為係「詐術或相當於詐
    術」之手段，發生「使廠商無法投標」或「使開標發生不正
    確結果」之結果，才該當該罪之要件。故本件應審究者為被
    告等人參與本件起訴意旨所載之標案時，主觀上有無施用詐
    術之犯意？客觀上有無施用詐術之行為？及該行為能否發生
    「使廠商無法投標」或「使開標生不正確」之結果。經查：
  (一)公訴人以被告乙○○係異康公司之副總經理，被告庚○○係
    國揚之總經理，而異康公司及國揚公司之董事中有多人相同
    ；異康公司之總經理戊○○實為國揚公司之董事長；代表國
    揚、駿樺公司前往投標之證人己○○、甲○○均以異康公司
    名義申報勞、健保並領取薪資；及被告庚○○既為國揚（駿
    樺）公司之實際經營者，竟領取異康公司之薪水等情，認異
    康公司與國揚公司為同一企業體，並認被告乙○○指揮員工
    辛○○、陳兆仁代表異康公司，被告庚○○指揮員工己○○
    、甲○○代表國揚（駿樺）公司，分別參與上開中山科學研
    究院「XJ89422P內部憑證信任管理系統RSA 安控伺服器」招
    標案、「XC91E31P網路主幹交換器」招標案之投、開標行為
    ，係基於詐欺之犯意聯絡云云。惟查：
  1.依據卷附異康公司、國揚（駿樺）公司之董事、監察人資料
    及駿樺公司變更登記表所示（92年度查字第22號卷第20、24
    、28頁），異康公司之董事有11人、監察人有3 人；國揚（
    駿樺）公司之董事有7 人、監察人有1 人，其中僅有杜俊元
    及戊○○同為兩家公司之董事，張裕屏為異康公司之監察人
    及國揚（駿樺）公司之董事，上開董事、監察人重疊之比例
    ，在異康公司僅有3/14，在國揚（駿樺）公司僅有3/8 ，其
    重疊比例顯然不高。又依上開董事、監察人資料顯示，前開
    3 名重疊之董事、監察人在國揚（駿樺）公司均為自然人董
    事，但在異康公司卻均係法人代表之董事、監察人，即杜俊
    元、戊○○均為台灣苯乙烯工業股份有限公司之法人代表董
    事，張裕屏為台灣農畜產工業股份有限公司之法人代表監察
    人，即異康、國揚（駿樺）公司間雖有上開董事、監察人重
    疊之情形，然其於兩家公司之代表身分卻炯然不同。另證人
    丙○○於審理時亦證稱：伊於88年上半年至90年的下半年擔
    任異康公司的董事長，伊會擔任異康公司的董事長是因為伊
    身兼台苯公司的董事長，而台苯公司也是異康公司的股東，
    因此才會選任伊為董事長（本院卷二，第5 頁之96年7 月30
    日審判筆錄），是同為董事或監察人，但以自然人身分或以
    法人代表身分擔任，其意義完全不同，即上開杜俊元、戊○○、張裕屏於國揚公司及異康公司之董事、監察人雖有重疊
    之情形，然其於兩家公司擔任董事、監察人之代表身分卻各
    有不同，是公訴意旨認「異康公司及國揚公司之董事多所重
    疊」云云，顯有誤會。
  2.公訴意旨另以被告庚○○、證人己○○、甲○○於89年至91
    年間均以異康公司名義申報勞、健保並領取薪資，而認被告
    庚○○、證人己○○、證人甲○○均為異康公司之員工，並
    提出異康公司89年9 月份及91年10月份投保單位保費計算明
    細表各1 紙資為論據（92年度他字第814 號卷第121 至129
    頁）。惟異康公司及國揚（駿樺）公司之代表人戊○○於本
    院審理時辯稱：國揚公司於77年間成立，為電腦資訊公司，
    並承作多項國外馬會投注系統建置及電腦彩券諮詢案，有鑒
    於國揚公司於彩券方面之專業，異康公司即於88年間，與國
    揚公司簽立技術移轉及人力支援協議，由異康公司指派人員
    至國揚公司接受彩券專業技術移轉之相關訓練等語（本院卷
    一，第52頁）。而證人己○○於審理時亦證稱：伊於88年間
    到國揚公司應徵，面試也是在國揚公司，電話通知伊錄用後
    ，要伊到異康公司報到，而到異康公司報到後，異康公司的
    人事部門告知伊有人力支援的契約，要派遣到國揚公司服務
    ，在國揚公司工作期間，就是學習彩券的相關業務等語（本
    院卷二，第22頁之96年7 月30日審判筆錄）；另證人甲○○
    於審理時亦證稱：伊於89年4 月1 日到異康公司應徵工作，
    報到時異康公司人事部門告訴伊，要派遺到國揚公司處理彩
    券業務，直到92年2 、3 月間才歸建異康公司，而伊之前在
    陽明資訊股份有限公司服務時，有3 、4 年的勞、健保都是
    掛在明群電腦公司的名義下，這種人力支援的情形在業界是
    很普遍的等語（本院卷二，第32頁之96年7 月30日審判筆錄
    ）。再卷附國揚公司與異康公司於88年4 月19日簽立之「技
    術移轉及人力支援協議書」第3 條已載明：「由乙方公司（
    異康公司）派員至甲方公司（國揚公司）接受甲方公司有關
    本約第1 條移轉標的之相關訓練」；第4 條亦載明：「乙方
    應指派前條接受技術移轉訓練之人員，無條件支援甲方公司
    指派之各項事務，作為接受全方位技術移轉之事實」等語（
    93年度偵字第4065號第32頁）。是依上開證人己○○、甲○○之證述，核與卷附「技術移轉及人力支援協議書」之相關
    規定，足認異康與國揚（駿樺）兩家公司間，確實簽有技術
    移轉及人力支援協議，且由異康公司派赴國揚（駿樺）公司
    之人員，直接受國揚（駿樺）公司指揮並執行國揚（駿樺）
    公司之業務甚明。是本件異康、國揚（駿樺）公司間，既簽
    有人力支援協議，則被告庚○○指揮派赴至國揚（駿樺）公
    司服務之員工己○○、甲○○參與本案標案之投、開標行為
    ，難認與異康公司有何關係。
  3.異康公司及國揚（駿樺）公司之董事、監察人雖有重疊之情
    形，然其於兩家公司擔任董事、監察人之代表身分卻是一為
    自然人、一為法人代表等不同，已如前述，且公司法及相關
    規定亦無禁止上開情形下成立二家公司，則異康公司與國揚
    （駿樺）公司係法律上分別獨立之法人，堪予認定。又異康
    公司、國揚（駿樺）公司雖有人員相互支援之情形，然各該
    支援之人員各受所支援公司之指揮，已如前述，則異康、國
    揚（駿樺）公司各別執行其業務，亦可認定。而異康、國揚
    （駿樺）兩家公司之會計財務係獨立運作，亦有異康公司及
    國揚（駿樺）公司89年至91年之財務報表在卷可稽（包括資
    產負債表、損益表、股東權益變動表、現金流量表、盈虧變
    動表，本院卷二，第88至101 頁、第120 至133 頁），足認
    異康公司、國揚（駿樺）公司確係獨立營業之個別公司，公
    訴意旨認異康公司與國揚（駿樺）公司係「同一企業體」，
    並無依據。
  4.按「本法所稱廠商，指公司、合夥或獨資之工商行號及其他
    得提供各機關工程、財物、勞務之自然人、法人、機構或團
    體」、「政黨及與其具關係企業之廠商，不得參與投標」。
    政府採購法第8 條、第38條第1 項分別定有明文，是政府採
    購法上關於投標廠商之資格，除對政黨及政黨之關係企業設
    有資格上之限制外，其餘之一般廠商及其關係企業並未限定
    其資格，亦甚明確。且本件中山科學研究院在招標時，對於
    投標廠商資格並未另作其他限制，有該院「財物投標須知」
    附卷可參（本院卷四，第54頁；本院卷五，第43頁）。再本
    件「內部憑證信任管理系統RSA 安控伺服器」招標案及「網
    路主幹交換器」招標案之資訊軟硬體業務，均為異康公司、
    國揚（駿樺）公司所經營之營業項目內容之一，此有異康公
    司、國揚（駿樺）公司之營利事業登記證在卷可按（92年度
    他字第814 號卷第130 、133 頁），且異康公司、國揚（駿
    樺）公司均有實際營業行為，並非虛設行號，有前開財務報
    表在卷可稽，是只要異康公司、國揚（駿樺）公司基於各自
    之真意而為參與本件之投、開標行為，於法即無違失，公訴
    意旨徒以該等公司有股東重疊及人員相互支援之情形，先謂
    該二家公司為「同一企業體」，再進而推論其等參與本件中
    山科學研究院之「XJ89422P內部憑證信任管理系統RSA 安控
    伺服器」招標案、「XC91E31P網路主幹交換器」招標案，係
    基於詐欺之故意云云，尚難認可。
  (二)異康公司、國揚（駿樺）公司於本件之「XJ89422P內部憑證
    信任管理系統RSA 安控伺服器」招標案、「XC91E31P網路主
    幹交換器」招標案，是否出於投標之真意。經查：
  1.「XJ89422P內部憑證信任管理系統RSA安控伺服器」招標案
    部分：
  (1)本院依職權向中山科學研究院調取上開「XJ89422P內部憑證
    信任管理系統RSA 安控伺服器」招標案之全部資料，檢視該
    招標案之資料，可知本件購案案號為「XJ89422P」，中文標
    的名稱「內部憑證信任管理系統RSA 安控伺服器」，以公開
    招標方式進開招標，底價金額：新臺幣（下同）2,570,400
    元。於89年9 月8 日上午10時40分許，由證人辛○○代表異
    康公司、證人己○○代表國揚公司、證人林曼琦代表網安科
    技股份有限公司（以下稱網安公司），在中山科學研究院五
    號門進行開標。出價情形為：國揚公司原投標價：3,100,00
    0 元，第一次出價：2,890,000 元，第二次出價：棄權；網
    安公司原投標價為3,120,000 ，第一次出價：棄權；異康公
    司原投標價2,980,000 元，第一次出價：2,880,000 元，第
    二次出價2,800,000 元，第三次出價：照底價承做，嗣決標
    總價為2,570,400 元等情，有該招標案之財物投標須知、政
    府採購公報招標公告刊登資料、開標通知單、「XJ89422P」
    購案現場領取決標資料書面通知紀錄表、採購案廠商出價紀
    錄表、競價紀錄表、政府採購公報決標刊登資料表、國內採
    購開標/ 決標/ 流廢標記錄等件在卷可稽（本院卷四，第54
    、64、65、182 、183 、184 、185 、186 、188 、191 頁
    ）。
  (2)再審酌參與上開「XJ89422P內部憑證信任管理系統RSA 安控
    伺服器」招標案開標程序之人員之證述：
  證人即異康公司職員辛○○於調查站及本院審理時均證稱：
    伊於89年9 月8 日代表異康公司參加中山科學研究院「XJ89
    422P內部憑證信任管理系統RSA 安控伺服器」招標案之投、
    開標作業，該案是中山科學研究院的人打電話到異康公司詢
    問關於安控中介軟體的價格，中山科學研究院係伊所聯繫的
    客戶，伊向副總經理乙○○報備後，即決定參與該招標案等
    語（92年度他字第814 號卷第29頁附92年10月14日調查筆錄
    ；本院卷二，第47頁之96年7 月30日審判筆錄）。
  證人己○○於審理時證稱：中山科學研究院「XJ89422P內部
    憑證信任管理系統RSA 安控伺服器」招標案，係伊於網路上
    知悉這個標案，因為這個標案不只是伺服器的買賣而已，包
    括建置所需的軟體，國揚公司雖然沒有生產伺服器，但是可
    以透過相關單位詢價購得，所以硬體部分先找外面的廠商報
    價，軟體部分則由國揚公司內部估價，然後再跟庚○○報告
    ，經庚○○同意才投標（本院卷二，第24頁之96年7 月30日
    審判筆錄）。
  證人即網安公司員工林曼琦於調查站陳稱：伊於89年9 月8
    日曾代表網安公司參與中山科學研究院之「XJ89422P內部憑
    證信任管理系統RSA 安控伺服器」招標案之投、開標作業，
    但因為伊不了解安控軟體，又因為與異康公司之業務代表丁○○有業務上往來，所以開標當日就找丁○○陪同參與該標
    案之投標等語（92年度他字第814 號卷第58頁附92年10月14
    日調查筆錄）。證人丁○○於審理時亦證稱：伊於89年9 月
    8 日陪同客戶網安公司的林曼琦參與中山科學研究院「XJ89
    422P內部憑證信任管理系統RSA 安控伺服器」招標案的開標
    程序，因為伊當時負責異康公司的經銷業務，林曼琦是伊的
    客戶，而投標現場必須就安控仲介模組規格作說明，林曼琦
    不太懂，就拜託伊到場支援，伊到開標現場時還向承辦人員
    說明，伊不是投標廠商，伊只是來支援的，但是該承辦人員
    說既然到場都要簽名，伊就在開標紀錄上簽到，而在投標現
    場有遇到辛○○，辛○○就問伊為何到現場，伊就說明是要
    支援網安公司對中介安控系統規格作說明，伊在協助林曼琦
    作說明前，並不知悉網安公司的投標金額等語（本院卷二，
    第43頁之96年7 月30日審判筆錄）。
  是依上開證人辛○○、己○○、林曼琦、丁○○之證述，異
    康、國揚、網安等三家公司各由不同管道知悉上開「內部憑
    證信任管理系統RSA 安控伺服器」招標案，經各家公司內部
    評估後，決定參與本件標案之競標，亦各自派員投標並均到
    場開標等情，已可認定。
  (3)據上，依上開證人辛○○、己○○、林曼琦、丁○○之證述
    ，核對卷附「XJ89422P」購案現場領取決標資料書面通知紀
    錄表、採購案廠商出價紀錄表、競價紀錄表、政府採購公報
    決標刊登資料表、國內採購開標/決標/流廢標記錄等文書資
    料，堪信異康、國揚、網安等三家公司於取得上開標案之資
    訊後，即進行內部評估，並均派員進行投、開標之行為，是
    該三家公司對於上開「內部憑證信任管理系統RSA 安控伺服
    器」招標案均有投標之真意，已可認定。
  2.「XC91E31P網路主幹交換器」招標案部分：
  (1)本院依職權向中山科學研究院調取上開「XC91E31P網路主幹
    交換器」招標案之全部資料，檢視該招標案之資料，可知本
    件購案案號為「XC91E31P」，中文標的名稱「網路主幹交換
    器」，以公開招標方式進開招標，底價金額：1,120,600 元
    。於91年10月24日下午2 時40分許，由案外人陳坤廷代表宇
    泰國際股份有限公司、證人陳兆仁代表異康公司、證人甲○○代表駿樺公司，在中山科學研究院五號門進行開標。出價
    情形為：宇泰公司出價1,150,000 元；駿樺公司出價1,040
    ,000 元 ；異康公司出價995,000 元，嗣由異康公司得標，
    決標總價為995,000 元等情，有中文招標公告、財物投標須
    知、政府採購公報、開標通知單、參考底價建議表、國內器
    材請購明細表/ 廠商投標單、採購案競價記錄表、國內採購
    開標/ 決標/ 流廢標記錄等件在卷可按（本院卷五，第13、
    43、50、55、124 、130 、153 、162 、168 、170 頁）。
  (2)再審酌參與上開「XC91E31P網路主幹交換器」招標案開標程
    序之人員之證述：
  證人即異康公司職員陳兆仁於調查站陳稱：異康公司授權伊
    於91年10月24日授代表異康公司參加中山科學研究院「XC91
    E31P網路主幹交換器」招標案之投、開標作業，當時有宇泰
    國際股份有限公司、駿樺公司及異康公司三家廠商出席，結
    果由異康公司以995,000 元得標，開標當天辛○○與伊出席
    投、開標作業，但辛○○是參與別項標案，該標案是伊向副
    總經理乙○○報告後，經乙○○同意並指示伊代表異康公司
    出席參與該標案等語（92年度他字第814 號卷第43頁附92年
    10月14日調查筆錄）。而證人辛○○於調查站亦證稱：陳兆
    仁代表異康公司於91年10月24日參加中山科學研究院「XC91
    E31P網路主幹交換器」招標案之投、開標作業，伊係因同時
    間有其他標案在中科院進行，順便陪同陳兆仁出席投、開標
    作業等語（92年度他字第814 號卷第32頁反面附92年10月14
    日調查筆錄）。
  證人即國揚公司員工甲○○於調查站及本院審理時均證稱：
    伊於網路上得知中山科學院「XC91E31P網路主幹交換器」招
    標案，因90年間國內電腦彩券的業務被宏碁集團標走，駿樺
    公司已無經營彩券業務，伊之前曾於資訊公司從事業務員工
    作，而本標案很基本的網路設備，任何網路的廠商都可以標
    這個案子，國揚公司也有能力承作，所以伊就硬體詢價後，
    加上10或15萬元的利潤，提報給副總經理庚○○，經庚○○
    同意後才去投標這個案子，於91年9 月26日伊親自至中科院
    開標中心進行開標，伊到現場才知道異康公司有參與投標等
    語（92年度他字第814 號卷第84頁附92年10月14日調查筆錄
    ；本院卷二，第35頁之96年7 月30審判筆錄）。
  是依上開證人之陳兆仁、辛○○、甲○○證述，異康、駿樺
    等二家公司各由不同管道知悉上開「XC91E31P網路主幹交換
    器」招標案，經各家公司內部評估後，決定參與本件標案之
    競標，亦各自派員投標並均到場開標等情，已可認定。
  (3)據上，依上開證人陳兆仁、辛○○、甲○○之證述，核對卷
    附中文招標公告、財物投標須知、政府採購公報、開標通知
    單、參考底價建議表、國內器材請購明細表/ 廠商投標單、
    採購案競價記錄表、國內採購開標/ 決標/ 流廢標記錄等文
    書資料，堪信異康、駿樺、宇泰等三家公司於取得上開標案
    之資訊後，即進行內部評估，並均派員進行投、開標之行為
    ，是該三家公司對於上開「網路主幹交換器」招標案均有投
    標之真意，已可認定。
  3.據上，異康公司、國揚（駿樺）公司既出於真意，參與本案
    「XJ89422P內部憑證信任管理系統RSA安控伺服器」、「XC9
    1E31P 網路主幹交換器」招標案，則被告乙○○指揮異康公
    司員工、被告庚○○指揮國揚（駿樺）公司員工，參與上開
    標案之投、開標行為，於主觀上即無施用詐術之犯意，於客
    觀上亦無施用詐術之行為，當可認定。
  (三)依政府採購法第19條之規定，機關辦理公告金額以上之採購
    ，原則係採公開招標方式進行，本案2 件採購均以公開招標
    方式為之，有前開「財物投標須知」2 份在卷可參。而機關
    依政府採購法規定辦理招標，除有該法第48條第1 項第1 至
    8 款情形不予開標決標外，有三家以上合格廠商投標，即應
    依招標文件所定時間開標決標，政府採購法第48條第1 項定
    有明文。查本案2 件採購既採公開招標方式，則究竟有多少
    廠商參與投標，非異康公司及國揚（駿樺）公司事先得以探
    知。再本件「XJ89422P內部憑證信任管理系統RSA 安控伺服
    器」採購案，除異康公司、國揚公司參加投標外，尚有網安
    公司參加投標；本件「XC91E31P網路主幹交換器」招標案，
    除異康公司、駿樺公司參加投標外，尚有宇泰公司參加投標
    等情，有上開國內器材請購明細表/ 廠商投標單、採購案競
    價記錄表、國內採購開標/ 決標/ 流廢標記錄等件在卷可按
    ，顯見異康公司、國揚（駿樺）公司無從影響投標結果甚明
    。是異康公司、國揚（駿樺）公司固有參加上開採購案之投
    標，惟是否開標或是否得標，尚須待有無其他廠商之參與，
    使之合於形式上三家廠商以上之要件，以及各該其他廠商投
    標之金額而定，本案並無事證足認被告等有與其他廠商謀議
    、勾結抑或聯合議價之行為，自無法控制開標之結果，更遑
    論使開標發生不正確結果。
六、綜上所述，本件公訴人所提證據，於訴訟上之證明，尚未達
    於通常一般之人均不致有所懷疑，而得確信其為真實之程度
    既有合理之懷疑，即無從使本院為有罪之確信。此外，本院
    復查無其他積極證據足認被告等人有何違反政府採購法之犯
    行，參照前揭規定及判例意旨所示，既不能證明被告等人犯
    罪，自應為無罪判決之諭知。
據上論斷，應依刑事訴訟法第301 條第1 項，判決如主文。
本案經檢察官翁偉玲到庭執行職務。
中　　華　　民　　國　　96　　年　　7　　月　　18　　日
                  刑事第七庭  審判長法  官  蕭世昌
                                    法  官  林惠霞
                                    法　官　劉為丕
以上正本證明與原本無異。
如不服本判決，應於判決送達後10日內向本院提出上訴狀（應附
繕本），其未敘述上訴理由者，應於上訴期間屆滿後20日內補提
理由書狀於本院，上訴於臺灣高等法院。
　　　　　　　　　　　　　　　      書記官　陳育萱
中　　華　　民　　國　　97　　年　　7 　　月　　22　　日
